【裁判字號】    99,交簡上,187
【裁判日期】    990923
【裁判案由】    過失傷害
【裁判全文】
臺灣板橋地方法院刑事判決           99年度交簡上字第187號
上  訴  人  臺灣板橋地方法院檢察署檢察官
被      告  丙○○
上列上訴人因被告過失傷害案件，不服本院中華民國99年6 月15
日第1 審簡易判決（99年度交簡字第1686號，聲請簡易判決處刑
案號：99年度偵字第6207號）提起上訴，管轄第2 審之本院合議
庭判決如下：
    主      文
上訴駁回。
    事實及理由
一、本案經本院審理結果，認第1 審判決以被告丙○○所為係犯
    刑法第284 條第1 項前段之過失傷害罪，依刑事訴訟法第44
    9 條第1 項前段、第3 項、第454 條第1 項，刑法第284 條
    第1 項前段、第62條前段、第41條第1 項前段，刑法施行法
    第1 條之1 之規定，並審酌被告駕駛自小客車，本應謹慎注
    意遵守交通規則，以維其他參與道路交通者之安全，竟於劃
    有分向限制線之路段迴轉，致告訴人受有傷害，其行為誠有
    可議之處，惟念及被告並無前科紀錄，素行尚佳等一切情狀
    ，量處有期徒刑2 月，並諭知易科罰金之折算標準，其認事
    用法及量刑均屬妥適，應予維持，除補充證據：被告於本院
    之自白（見本院99年8 月18日準備程序筆錄、99年9 月8 日
    審理筆錄）外，並引用如附件第1 審簡易判決書記載之事實
    、理由及證據。
二、本件檢察官循據告訴人之請求（99年度請上字第271 號上訴
    書）提起上訴略以︰被告丙○○於98年10月18日駕駛車牌號
    碼LE─5679號自用小客車，沿臺北縣三峽鎮○○路自三峽往
    土城分向行駛，嗣於同日18時29分許，途經環河路上瀝青廠
    前，因塞車欲改道行駛時，原應注意在劃有分向限制線之路
    段不得迴車，且依當時天候、路況並無不能注意之情事，竟
    疏未注意貿然於雙黃線迴轉改往三峽方向行駛，適告訴人騎
    乘車牌號碼895 ─GCE 號普通重型機車，沿臺北縣三峽鎮○
    ○路自土城往三峽方向直行，告訴人因閃避不及而撞上丙○
    ○前開自用小客車，告訴人因而受有臉部多處撕裂傷，左側
    骨股幹粉碎性骨折、右踝骨折之傷害及牙齒嚴重損傷，告訴
    人並經醫院診斷認定不宜從事粗重工作且無法正常蹲下、爬
    樓梯且不宜久站，堪認告訴人因此車禍身心受有鉅大傷害，
    而被告卻自案發後迄今未曾主動與告訴人聯繫賠償事宜，亦
    未達成和解，犯後態度不佳，原審僅科處被告有期徒刑2 月
    ，顯屬過輕，因之請求上訴等語。惟按關於刑之量定，係實
    體法上賦予法院得為自由裁量之事項，倘其未有逾越法律所
    規定之範圍，或濫用其權限，即不得任意指摘為違法，檢察
    官雖就原審法院適法範圍裁量權之行使為爭執，惟原審量定
    刑期，已審酌被告各種犯罪情狀，並依刑法第62條前段規定
    為自首減輕其刑之規定【本院按：關於被告自首情形部分，
    業據證人即現場處理員警乙○○於本院審理時到庭證述在卷
    ，見本院99年9 月8 日審理筆錄】而為於法定刑範圍內為量
    刑，其中本件法定本刑為6 月以下有期徒刑，原審經酌量前
    述規定，酌為裁處有期徒刑2 月，並諭知易科罰金之折算標
    準，於法並無失入失出之情，是檢察官上訴以原審量刑過輕
    等情，為無理由，應予駁回。
據上論斷，應依刑事訴訟法第455 條之1 第1 項、第3 項、第36
8 條、第373 條，判決如主文。
本案由檢察官甲○○聲請本院以簡易判決處刑，經檢察官蘇逸修
到庭執行職務。
中    華    民    國    99    年    9     月    23    日
                  交通法庭審判長法  官  王屏夏
                                法  官  廖欣儀
                                法  官  黎錦福
以上正本證明與原本無異。
本判決不得上訴。
                                書記官  蔡麗春
中    華    民    國    99    年    9     月    23    日
-------------------------------------------------------
附件：原審判決書

司法院資訊處製作；財團法人民間司法改革基金會備份。
